# 同一控制下的合并问题

提问人：会计 2016313 时间：2016-04-11 11:48:33
陈老师：
有个问题希望能够咨询您的意见。
A新设B公司并购C公司的100%股权，（A与C均为同一自然人控制下。）。 在B公司报表的长投仅能体现C的账面净资产，差额借计资本公积（假设交易对价大于C公司账面净资产）。 那么在A公司单体报表层面中-长投B公司的金额是否需要做相应会计处理？
谢谢！

回答人：chenyiwei
A并不直接持有C的股权，因此在A的个别报表层面不体现对C的长期股权投资。另外请注意：在A的合并报表层面，应按照同一控制下合并的处理原则，视同A、C自两公司同处于现实际控制人控制之下的最早时点开始纳入合并报表范围，并追溯调整合并报表中的前期比较数据。